【裁判字號】    98,消債更,37
【裁判日期】    980415
【裁判案由】    更生程序
【裁判全文】
臺灣嘉義地方法院民事裁定            98年度消債更字第37號
聲  請  人
即 債務 人  甲○○○
代  理  人  陳柏達律師
上列當事人聲請消費者債務清理事件，本院裁定如下：
    主  文
債務人甲○○○自中華民國九十八年四月十五日十七時起開始更
生程序。
命本院司法事務官進行本件更生程序。
    理  由
一、按債務人不能清償債務或有不能清償之虞者，得依本條例所
    定更生或清算程序，清理其債務。債務人無擔保或無優先權
    之債務總額未逾新臺幣（下同）1,200萬元者，於法院裁定
    開始清算程序或宣告破產前，得向法院聲請更生。再按債務
    人與金融機構協商成立者，不得聲請更生或清算。但因不可
    歸責於己之事由，致履行顯有重大困難者，不在此限。法院
    開始更生程序之裁定，應載明其年、月、日、時，並即時發
    生效力。法院裁定開始更生或清算程序後，得命司法事務官
    進行更生或清算程序，必要時得選任律師、會計師或其他適
    當之自然人或法人一人為監督人或管理人，消費者債務清理
    條例第3條、第42條第1項、第151條第5項、第45條第1項、
    第16條第1項分別定有明文。
二、聲請意旨略以：聲請人即債務人因有不能清償債務之情事，
    於消者債務清理條例施行後，曾以書面向最大債權銀行即渣
    打國際商業銀行股份有限公司（下稱渣打銀行）請求共同協
    商債務清償方案經協商成立，然因非自願減少工時，月薪僅
    9,100元，已不足支應每月必要支出約15,000元，有不能清
    償之情事，且聲請人無擔保或無優先權之債務總額未逾1,20
    0萬元，復未經法院裁定開始清算程序或宣告破產，爰聲請
    更生等語。
三、經查：
  (一)聲請人主張積欠銀行債務總計744,625元、債權人丙○○、
    乙○○、丁○○○各250,000元、50,000元及6,000元等情，
    除債權人丁○○○切結書金額不符，債權人丙○○、乙○○
    部分無相關佐證外，有聲請人提出之債權人清冊、財團法人
    聯合徵信中心當事人信用報告在卷可稽。又聲請人與渣打銀
    行暨代表全體債權銀行於民國97年10月16日成立協商，雙方
    約定聲請人應自97年11月起，每月償還10,009元，分84期，
    利率3.55％，而聲請人僅繳納1期即毀諾等情，有渣打銀行
    98年3月11日陳報狀附前置協商機制協議書、臺灣新竹地方
    法院認可裁定等影本為證，堪信為真實。
  (二)聲請人主張其僅有任職皖美實業有限公司之薪資收入等情，
    經參酌卷附綜合所得稅各類所得資料清單、財產歸屬資料清
    單、銀行存摺資料等，尚無不符，應屬可採。又聲請人主張
    因非自願減少工時，月薪僅9,100元乙節，經任職之皖美實
    業有限公司函覆以：聲請人於92年1月1日到職，於公司嘉義
    家樂福擔任早班清潔員一職，原月薪為18,200元（一日工作
    8小時），因配合公司承攬合約變更，經聲請人同意後自97
    年12月起改為時段班月薪為9,100元（一日工作4小時）等情
    ，並檢附繳憑單及職務調動同意書為證，有該公司98年3月3
    日（98）皖美字第28號函文在卷可參，是以聲請人於協商成
    立後，因公司承攬合約變更，減少工時致月薪減少之事實，
    應可採信。則以聲請人之薪資所得，顯不足清償依上揭協商
    所應給付之金額，維持每月基本支出，是聲請人主張其有不
    可歸責於己之事由，致履行前揭協商之清償方案顯有重大困
    難乙節，應屬可採。
四、綜上，本件聲請人於消費者債務清理條例施行後，曾與金融
    機構協商債務清償方案經協商成立，惟因有不可歸責於己之
    事由，致履行顯有重大困難，已如上述，又查無聲請人有消
    費者債務清理條例第6條第3項、第8條或第46條各款所定駁
    回更生聲請之事由存在，則聲請人聲請更生，與法尚無不符
    ，應予准許，並依首開規定命司法事務官進行本件更生程序
    ，爰裁定如主文。
中    華    民    國    98    年    4     月    15    日
                  民事第二庭  法  官  陳端宜
上為正本係照原本作成。
本件不得抗告。
本裁定已於98年4月15日下午17時公告。
中    華    民    國    98    年    4     月    15    日
                              書記官  王美珍


司法院資訊處製作；財團法人民間司法改革基金會備份。
